【裁判字號】    92,易,441
【裁判日期】    920829
【裁判案由】    違反毒品危害防制條例
【裁判全文】
臺灣新竹地方法院刑事判決                          九十二年度易字第四四一號
    公  訴  人  臺灣新竹地方法院檢察署檢察官
    被      告  甲○○
右列被告因違反毒品危害防制條例案件，經檢察官聲請以簡易判決處刑（九十二年度
毒偵字第六七六號）及移
院改依通常程序審理，本院判決如左：
    主  文
甲○○連續施用第二級毒品，累犯，處有期徒刑柒月。
    事  實
一、甲○○有竊盜、賭博、違反違反麻醉藥品管理條例、恐嚇取財、詐欺取財、違反
    槍砲彈藥刀械管制條例及毒品危害防制條例等前科紀錄，並於民國九十年間分別
    因違反毒品危害防制條例及槍砲彈藥刀械管制條例等案件，先後經本院以九十年
    度竹北簡字第四七、六七號判決各判處有期徒刑六月、三月確定，再經本院以九
    十一年度聲字第一二一號裁定定應執行刑為有期徒刑八月確定，甫於九十一年七
    月五日執行完畢。
二、甲○○曾於民國八十八年間因施用毒品案件，經臺灣新竹地方法院檢察署檢察官
    聲請本院以八十八年度毒聲字第六九三號裁定送勒戒處所觀察、勒戒，嗣經觀察
    、勒戒後，認有繼續施用毒品傾向，再經臺灣新竹地方法院檢察署檢察官聲請本
    院以八十八年度毒聲字第九四八號裁定令入戒治處所施以強制戒治一年，嗣其強
    制戒治執行滿三月後，經戒治處所認無繼續戒治之必要，乃報由檢察官聲請本院
    以八十八年度毒聲字第二七三一號裁定停止戒治，所餘戒治期間付保護管束，旋
    其停止戒治所餘戒治期間於八十九年五月八日屆滿，因期滿未經撤銷，視為強制
    戒治期滿，而經臺灣新竹地方法院檢察署檢察官於八十九年七月十三日以八十九
    年度戒毒偵字第六七號為不起訴處分確定；其又於九十年間再因施用毒品案件，
    經臺灣新竹地方法院檢察署檢察官聲請本院以九十年度毒聲字第一五０號裁定令
    入戒治處所施以強制戒治一年，並經本院以九十年度竹北簡字第四七號判處有期
    徒刑六月確定，嗣其強制戒治執行滿三月後，再經戒治處所認無繼續戒治之必要
    ，並報由檢察官聲請本院再以九十年度毒聲字第一五九三號裁定停止戒治，所餘
    戒治期間付保護管束，旋其停止戒治所餘戒治期間亦於九十一年一月十六日屆滿
    ，因期滿未經撤銷，仍視為強制戒治期滿。
三、詎甲○○竟仍不知悔改，復基於施用第二級毒品安非他命之概括犯意，自九十二
    年一月十一日起至九十二年四月二十二日止，在新竹縣竹北市○○街九五巷一０
    號其住處，連續先後非法施用第二級毒品安非他命多次（聲請書載為於九十二年
    四月二十五日下午四時五十五分許回溯前九十六小時內某時，在不詳處所，施用
    第二級毒品安非他命）。嗣先後於九十二年一月十四日二十二時四十五分許及九
    十二年四月二十五日下午四時三十五分許（聲請書誤載為同日下午四時五十五分
    許），均經警採尿送驗查獲，旋經檢察官聲請本院以九十二年度毒聲字第五二六
    號裁定令入戒治處所施以強制戒治一年。
四、案經新竹縣警察局竹北分局報告臺灣新竹地方法院檢察署檢察官偵查起訴。
    理  由
一、右揭事實業據被告甲○○於本院審理時坦承不諱，且被告先後二次經警所採尿液
    經檢驗結果，確均呈第二級毒品安非他命陽性反應，此有昭信科技顧問股份有限
    公司九十二年一月二十九日、九十二年五月十九日濫用藥物陽性檢體檢驗報告暨
    送驗紀錄表在卷可稽。足見被告前開所為自白，確與事實相符。
二、第查，被告曾於民國八十八年間因施用毒品案件，經臺灣新竹地方法院檢察署檢
    察官聲請本院以八十八年度毒聲字第六九三號裁定送勒戒處所觀察、勒戒，嗣經
    觀察、勒戒後，認有繼續施用毒品傾向，再經臺灣新竹地方法院檢察署檢察官聲
    請本院以八十八年度毒聲字第九四八號裁定令入戒治處所施以強制戒治一年，嗣
    其強制戒治執行滿三月後，經戒治處所認無繼續戒治之必要，乃報由檢察官聲請
    本院以八十八年度毒聲字第二七三一號裁定停止戒治，所餘戒治期間付保護管束
    ，旋其停止戒治所餘戒治期間於八十九年五月八日屆滿，因期滿未經撤銷，視為
    強制戒治期滿，而經臺灣新竹地方法院檢察署檢察官於八十九年七月十三日以八
    十九年度戒毒偵字第六七號為不起訴處分確定；其又於九十年間再因施用毒品案
    件，經臺灣新竹地方法院檢察署檢察官聲請本院以九十年度毒聲字第一五０號裁
    定令入戒治處所施以強制戒治一年，並經本院以九十年度竹北簡字第四七號判處
    有期徒刑六月確定，嗣其強制戒治執行滿三月後，再經戒治處所認無繼續戒治之
    必要，並報由檢察官聲請本院再以九十年度毒聲字第一五九三號裁定停止戒治，
    所餘戒治期間付保護管束，旋其停止戒治所餘戒治期間亦於九十一年一月十六日
    屆滿，因期滿未經撤銷，仍視為強制戒治期滿；嗣其再因本案經檢察官聲請本院
    以九十二年度毒聲字第五二六號裁定令入戒治處所施以強制戒治一年等情，亦有
    臺灣高等法院被告全國前案紀錄表、臺灣新竹地方法院檢察署被告刑案資料查註
    記錄表、臺灣新竹地方法院檢察署檢察官八十九年度戒毒偵字第六七號不起訴處
    分書及本院九十二年度毒聲字第五二六號刑事裁定等在卷可稽。綜上，事證已臻
    明確，被告犯行洵堪認定。
三、核被告三犯施用第二級毒品，所為係犯毒品危害防制條例第十條第二項之施用第
    二級毒品罪。其先後多次施用第二級毒品安非他命犯行，時間緊接，手法相同，
    反覆為之，所犯又係構成要件相同之罪名，顯係基於概括犯意為之，應依連續犯
    之規定以一罪論，並依法加重其刑。至其持有第二級毒品安非他命後，進而施用
    ，其持有第二級毒品之低度行為，應為施用之高度行為所吸收，爰不另論其持有
    第二級毒品罪。又被告自九十二年一月十一日起至九十二年四月二十一日止先後
    多次施用第二級毒品安非他命部分，雖未經起訴，惟此部分與公訴意旨部分有連
    續犯之裁判上一罪關係，自為本件起訴效力範圍所及，本院應併予審理，一併敘
    明。第查，曾於民國九十年間分別因違反毒品危害防制條例及槍砲彈藥刀械管制
    條例等案件，先後經本院以九十年度竹北簡字第四七、六七號判決各判處有期徒
    刑六月、三月確定，再經本院以九十一年度聲字第一二一號裁定定應執行刑為有
    期徒刑八月確定，甫於九十一年七月五日執行完畢之事實，有前開臺灣新竹地方
    法院檢察署刑案資料查註紀錄表及臺灣高等法院被告全國前案紀錄表在卷可稽，
    茲於執行完畢後五年以內再犯有期徒刑以上之本罪，為累犯，應依法遞加重其刑
    。爰審酌被告有竊盜、賭博、違反違反麻醉藥品管理條例、恐嚇取財、詐欺取財
    、違反槍砲彈藥刀械管制條例及毒品危害防制條例等前科紀錄，有前開臺灣新竹
    地方法院檢察署刑案資料查註紀錄表及臺灣高等法院被告全國前案紀錄表附卷足
    參，三犯施用第二級毒品，顯然自制力甚為薄弱，惟念其所為僅戕害自身身心健
    康，且犯罪手段、情節及所生危害均尚非重大，且犯罪後已於本院審理時坦承犯
    行，態度尚稱良好等一切情狀，酌予量處如主文所示之刑。
據上論斷，應依刑事訴訟法第四百五十二條、第二百九十九條第一項前段，毒品危害
防制條例第十條第二項，刑法第十一條前段、第五十六條、第四十七條，判決如主文
。
本案經檢察官鍾曉亞到庭執行職務。
中      華      民      國      九十二    年    八      月    二十九    日
                              臺灣新竹地方法院刑事第一庭
                                法  官    汪  銘  欽
右正本證明與原本無異。
如不服本判決，應於判決送達後十日內向本院提出上訴狀（應附繕本）上訴於臺灣高
等法院。
                                書記官    江  靜  玲
中      華      民      國      九十二    年    八      月    二十九    日
附錄本案論罪科刑法條全文：
毒品危害防制條例第十條第二項
施用第二級毒品者，處三年以下有期徒刑。


司法院資訊處製作；財團法人民間司法改革基金會備份。
